Inventaris van het archief van het Landbouw Economisch Instituut, (1937) 1940-1999
Nationaal Archief, Den Haag
- STUKKEN BETREFFENDE BIJZONDERE ONDERWERPEN, 2
  - Publicaties, 2.3
    - Afdelingen, 2.3.2
      - L 26.2 PUBLICATIES SERIE 2, 1968-1997, 2.3.2.21
        - 0002.160 t/m 0002.180, 665
          - Boerinnen en tuindersvrouwen in Nederland. Afdeling: Structuuronderzoek (voorheen Streekonderzoek), 1984, 0002.168
          - Toekomst voor middenbedrijven?; resultaten van een onderzoek in de melkveehouderij. Afdeling: Structuuronderzoek (voorheen Streekonderzoek), 1984, 0002.169
          - Bouw- en aanlegvergunningen voor de Drentse landbouw; het vergunningenbeleid van gemeenten in het kader van bestemmingsplannen buitengebied. Afdeling: Structuuronderzoek (voorheen Streekonderzoek), 1984, 0002.170
          - De leghennenhouders en hun marktpartners. Afdeling: Structuuronderzoek (voorheen Streekonderzoek), 1984, 0002.171
          - Bestemming van schoolverlaters van het middelbaar agrarisch onderwijs. Afdeling: Structuuronderzoek (voorheen Streekonderzoek), 1984, 0002.172
          - Eenmalige uitkering zelfstandigen in de agrarische sector. Afdeling: Structuuronderzoek (voorheen Streekonderzoek), 1985, 0002.173
          - Boeren en tuinders in de Haaglanden over hun stedelijke omgeving. Afdeling: Structuuronderzoek (voorheen Streekonderzoek), 1985, 0002.174
          - Randverschijnselen?; nevenactiviteiten van boeren en tuinders in de Haaglanden. Afdeling: Structuuronderzoek (voorheen Streekonderzoek), 1985, 0002.175
          - Achterstallig onderhoud in de groene sector. Afdeling: Structuuronderzoek (voorheen Streekonderzoek), 1985, 0002.176
          - Boeren tussen hoop en vrees; uitvoering en effect van de Rijksgroepsregeling Zelfstandigen. Afdeling: Structuuronderzoek (voorheen Streekonderzoek), 1985, 0002.177
          - De marktstructuur in de boomkwekerij. Afdeling: Structuuronderzoek (voorheen Streekonderzoek), 1987, 0002.178
          - Boerinnen en landinrichting. Afdeling: Structuuronderzoek (voorheen Streekonderzoek), 1986, 0002.179
          - De rentesubsidieregeling; uitvoering en effect voor land- en tuinbouwbedrijven. Afdeling: Structuuronderzoek (voorheen Streekonderzoek), 1987, 0002.180
        - 0002.181 t/m 0002.199, 666
          - Problemen en perspectieven van kleine land- en tuinbouwbedrijven. Afdeling: Structuuronderzoek (voorheen Streekonderzoek), 1987, 0002.181
          - Cultuurtechnische factoren en bedrijfsresultaat; een studie op akkerbouwbedrijven in het zuidwestelijk zeekleigebied. Afdeling: Structuuronderzoek (voorheen Streekonderzoek), 1987, 0002.182
          - Werkloosheid en toetreding tot de land- en tuinbouw. Afdeling: Structuuronderzoek (voorheen Streekonderzoek), 1988, 0002.183
          - Landbouw en grondonttrekking; een studie in de Haarlemmermeer en Legmeerpolders. Afdeling: Structuuronderzoek (voorheen Streekonderzoek), 1988, 0002.184
          - Kosten en baten van reservaatsbeheer en beheersovereenkomsten in een aantal weidevogelgebieden. Afdeling: Structuuronderzoek (voorheen Streekonderzoek), 1988, 0002.185
          - Boeren en emigratie. Afdeling: Structuuronderzoek (voorheen Streekonderzoek), 1989, 0002.186
          - Kamperen als neventak; een onderzoek op Zeeuwse landbouwbedrijven. Afdeling: Structuuronderzoek (voorheen Streekonderzoek), 1989, 0002.187
          - Ontwikkelingen in het personeelsbestand op agrarische bedrijven. Afdeling: Structuuronderzoek (voorheen Streekonderzoek), 1989, 0002.188
          - Ondernemen in agrarisch loonwerk; een verkenning van de sector. Afdeling: Structuuronderzoek (voorheen Streekonderzoek), 1989, 0002.189
          - Landbouwkwalificatie Overijssel. Afdeling: Structuuronderzoek (voorheen Streekonderzoek), 1990, 0002.190
          - Motieven van glastuinders voor vestiging in de regio Aalsmeer. Afdeling: Structuuronderzoek (voorheen Streekonderzoek), 1990, 0002.191
          - Deeltijdlandbouw: ontwikkelingen en mogelijke gevolgen. Afdeling: Structuuronderzoek (voorheen Streekonderzoek), 1990, 0002.192
          - Regionale grondbalansen in 2000; een verkenning van de behoefte aan en de beschikbaarheid van cultuurgrond. Afdeling: Structuuronderzoek (voorheen Streekonderzoek), 1991, 0002.193
          - Melkveebedrijven met en zonder beheersovereenkomsten: structuur en ontwikkeling 1984 - 1989. Afdeling: Structuuronderzoek (voorheen Streekonderzoek), 1991, 0002.194
          - Het regionale bollencomplex Zuid-Holland. Afdeling: Structuuronderzoek (voorheen Streekonderzoek), 1991, 0002.195
          - Gevolgen van de ecologische richtlijn voor de uitbreidingsmogelijkheden van veehouderijbedrijven. Afdeling: Structuuronderzoek (voorheen Streekonderzoek), 1992, 0002.196
          - Van samenwerking naar bedrijfsoverdracht; cijfers en ervaringen. Afdeling: Structuuronderzoek (voorheen Streekonderzoek), 1992, 0002.197
          - Arbeidsbehoefte en arbeidsvoorziening in de land- en tuinbouw in Zeeland. Afdeling: Structuuronderzoek (voorheen Streekonderzoek), 1992, 0002.198
          - Man/vrouw-maatschap beslist goed?; vrouwen in de samenwerking op het agrarisch bedrijf. Afdeling: Structuuronderzoek (voorheen Streekonderzoek), 1993, 0002.199
        - 0002.200 t/m 0002.210, 667
          - De veewet en de structuur van de varkenshouderij. Afdeling: Structuuronderzoek (voorheen Streekonderzoek), 1993, 0002.200
          - Loonwerk aan de winkel; perspectieven voor de loonwerksector en de loonbedrijven. Afdeling: Structuuronderzoek (voorheen Streekonderzoek), 1993, 0002.201
          - Resultaat door samenwerking in de particuliere bosbouw. Afdeling: Structuuronderzoek (voorheen Streekonderzoek), 1993, 0002.202
          - Landschap en toerisme in de Bollenstreek onder stedelijke druk. Afdeling: Structuuronderzoek (voorheen Streekonderzoek), 1995, 0002.203
          - Einde 40 jarige erfpacht in relatie tot de bedrijfscontinuïteit. Afdeling: Structuuronderzoek (voorheen Streekonderzoek), 1996, 0002.204
          - Haalbaarheidsstudie van een biomassa gestookte warmte/kracht installatie in de Gemeente Groningen. Afdeling: Structuuronderzoek (voorheen Streekonderzoek), 1996, 0002.205
          - Evaluatie van samenwerking in de bosbouw. Afdeling: Structuuronderzoek (voorheen Streekonderzoek), 1996, 0002.206
          - Beleid en particuliere bosbouw; een evaluatie van instrumenten ter verbetering van de bedrijfsresultaten. Afdeling: Structuuronderzoek (voorheen Streekonderzoek), 1997, 0002.207
          - Een welbestede vakantie; recreatie uitgaven en -inkomsten rond de Grevelingen. Afdeling: Structuuronderzoek (voorheen Streekonderzoek), 1997, 0002.208
          - Agrotoerisme; goed boeren of niet? Afdeling: Structuuronderzoek (voorheen Streekonderzoek), 1997, 0002.209
          - Aanbod van agrotoerisme in Nederland. Afdeling: Structuuronderzoek (voorheen Streekonderzoek), 1997, 0002.210
      - L 26.3 Publicaties serie 3, 1968-1998, 2.3.2.22
        - 0003.001 t/m 0003.009, 667
          - Rundveehouderij in combinatie met kaasmakerij en varkenshouderij. Mogelijkheden tot vergroting van de productieomvang en de rentabiliteit van tweemansweidebedrijven. Afdeling: Bedrijfseconomisch Onderzoek Landbouw, 1969, 0003.001
          - De financiële positie van een aantal landbouwbedrijven in de boekjaren 1964/1965, 1965/1966 en 1966/1967. Afdeling: Bedrijfseconomisch Onderzoek Landbouw, 1969, 0003.002
          - De resultaten van de bedrijven in eigen beheer in de Wieringermeer en de Noordoostpolder in 1965/1966 en 1966/1967. Afdeling: Bedrijfseconomisch Onderzoek Landbouw, 1969, 0003.003
          - Een bedrijfsvergelijkend onderzoek van nertsfokbedrijven. De financiële resultaten van een groep nertsfokbedrijven in het jaar 1966. Afdeling: Bedrijfseconomisch Onderzoek Landbouw, 1969, 0003.004
          - De tulpenteelt op een gemengd bedrijf van 24 ha in de Noordoostpolder. Afdeling: Bedrijfseconomisch Onderzoek Landbouw, 1968, 0003.004.1
          - De tulpen- en uienteelt op akkerbouwbedrijven van 12 en 24 ha in de Noordoostpolder. Afdeling: Bedrijfseconomisch Onderzoek Landbouw, 1969, 0003.004.2
          - Bedrijfsplannen voor een 24 ha. bedrijf op zandgrond. Gebaseerd op de mogelijkheden van het stikstofproefbedrijf van A. de Kock te Bergen op Zoom. Afdeling: Bedrijfseconomisch Onderzoek Landbouw, 1969, 0003.005
          - 20 jaar 'Duivenvlugt' in vogelvlucht. De resultaten van het weidebedrijf van de heer Joh. v.d. Kooy te Maasland over de jaren 1946/1947 - 1965/1966. Afdeling: Bedrijfseconomisch Onderzoek Landbouw, 1969, 0003.006
          - Enkele facetten van de konijnenhouderij (Verslag van een enquête). Afdeling: Bedrijfseconomisch Onderzoek Landbouw, 1969, 0003.007
          - De financiële positie van een aantal gemengde bedrijven op zandgrond in Noord-Brabant. Afdeling: Bedrijfseconomisch Onderzoek Landbouw, 1969, 0003.008
          - De financiële positie van een aantal gemengde bedrijven in het oostelijk en centraal zandgebied. Afdeling: Bedrijfseconomisch Onderzoek Landbouw, 1970, 0003.009
        - 0003.010 t/m 0003.024, 668
          - Bedrijfseconomische verslaggeving voor landbouwbedrijven. Afdeling: Bedrijfseconomisch Onderzoek Landbouw, 1970, 0003.010
          - De financiële positie van een aantal weidebedrijven en gemengde bedrijven in het noordelijk zandgebied. Afdeling: Bedrijfseconomisch Onderzoek Landbouw, 1970, 0003.011
          - 15 jaar rundveestapel. Afdeling: Bedrijfseconomisch Onderzoek Landbouw, 1970, 0003.012
          - Inkomensmogelijkheden voor het weidebedrijf. Begrotingen voor modern opgezette één-, twee- en driemansbedrijven met grupstal en ligboxenstal bij variërende bedrijfsgrootte en arbeidsduur. Afdeling: Bedrijfseconomisch Onderzoek Landbouw, 1970, 0003.013
          - Bedrijfsuitkomsten in de landbouw. Boekjaren 1965/1966 - 1968/1969. Afdeling: Bedrijfseconomisch Onderzoek landbouw, 1970, 0003.014
          - Akkerbouw en varkensmesterij op het Oldamster bedrijf. Afdeling: Bedrijfseconomisch Onderzoek Landbouw, 1970, 0003.015
          - Welke bedrijfsorganisatie biedt bij vergroting van de oppervlakte de gunstige perspectieven? Een onderzoek op een Brabants gemengd zandbedrijf. Afdeling: Bedrijfseconomisch Onderzoek Landbouw, 1970, 0003.016
          - Perspectieven van vervanging van gezinsarbeid door vreemde arbeidskrachten op zelfkazende bedrijven. Afdeling: Bedrijfseconomisch Onderzoek Landbouw, 1970, 0003.017
          - Legkippen - 1970. Bedrijfseconomische beschouwingen over consumptie-eieren. Afdeling: Bedrijfseconomisch Onderzoek Landbouw, 1970, 0003.018
          - Optimale combinaties van grond, arbeid en kapitaal op akkerbouwbedrijven. Gebaseerd op Noordoostpolder omstandigheden. Afdeling: Bedrijfseconomisch Onderzoek Landbouw, 1971, 0003.019
          - De uitgangspunten betreffende het onderzoek naar optimale combinaties van grond, arbeid en kapitaal op akkerbouwbedrijven (Bijlage-rapport behorende bij LEI-productie No: 3.019). Afdeling: Bedrijfseconomisch Onderzoek Landbouw, 1971, 0003.019a
          - De financiële positie van landbouwbedrijven. Boekjaren 1967/1968 en 1968/1969. Afdeling: Bedrijfseconomisch Onderzoek Landbouw, 1971, 0003.020
          - Inkomenspositie en bestaansmogelijkheden van weidebedrijven. Afdeling: Bedrijfseconomisch Onderzoek Landbouw, 1971, 0003.021
          - De resultaten van de bedrijven in eigen beheer in de Wieringermeer en de Noordoostpolder in 1967/1968, 1968/1969 en 1969/1970. Afdeling: Bedrijfseconomisch Onderzoek Landbouw, 1971, 0003.022
          - Melkkoeien - 1971. Resultaten op melkveehouderijbedrijven in verleden en naaste toekomst. Afdeling: Bedrijfseconomisch Onderzoek Landbouw, 1971, 0003.023
          - De financiële positie van landbouwbedrijven. Boekjaar 1969/1970. Afdeling: Bedrijfseconomisch Onderzoek Landbouw, 1972, 0003.023
          - Het melkveehouderijbedrijf in beweging. Een bundel artikelen en lezingen over de ontwikkeling van het moderne melkveehouderijbedrijf. Afdeling: Bedrijfseconomisch Onderzoek Landbouw, 1971, 0003.024
        - 0003.025 t/m 0003.029; 0003.031 t/m 0003.043, 669
          - Het mesten van stieren en ossen in de praktijk. Resultaten van de studiebedrijven voor de rundveemesterij 1967 - 1970. Afdeling: Bedrijfseconomisch Onderzoek Landbouw, 1971, 0003.025
          - Bedrijfsuitkomsten in de landbouw. Boekjaren 1966/1967 - 1969/1970. Afdeling: Bedrijfseconomisch Onderzoek Landbouw, 1971, 0003.026
          - Akkerbouw - 1971. Resultaten op akkerbouwbedrijven in verleden en naaste toekomst. Afdeling: Bedrijfseconomisch Onderzoek Landbouw, 1971, 0003.027
          - Peulvruchten droog te oogsten (Arealen en opbrengstniveaus). Afdeling: Bedrijfseconomisch Onderzoek Landbouw, 1971, 0003.028
          - De melkveehouderij in Engeland en Wales. Afdeling: Bedrijfseconomisch Onderzoek Landbouw, 1971, 0003.029
          - Hogere arbeidsefficiency door grotere productieomvang en betere arbeidsorganisatie. (een studie van een Zuid-Hollandse weidebedrijf), 1972, 0003.031
          - Varkens - 1972. Bedrijfseconomische beschouwingen over fokkerij en mesterij (met bijlage), 1972, 0003.032
          - De invloed op de bedrijfsresultaten van verschillen in jongveebezetting per melkkoe. Programmeringen voor een weidebedrijf, 1972, 0003.033
          - Kunstmatig drogen van gras als methode van voederwinning. Begrotingen van weidebedrijven met in hoofdzaak gedroogd gras en uitsluitend voordroogkuil. Begrotingen van weidebedrijven met in hoofdzaak gedroogd gras en uitsluitend voordroogkuil, 1972, 0003.034
          - Bedrijfsuitkomsten in de landbouw. Boekjaren 1967/1968 - 1970/1971, 1972, 0003.035
          - De financiële positie van landbouwbedrijven. Boekjaar 1970/1971, 1972, 0003.036
          - Bedrijfseconomische mogelijkheden voor grote akkerbouwbedrijven. Het Groninger graanbedrijf, 1972, 0003.037
          - Economische mogelijkheden voor een weidebedrijf in het Oldambt, 1972, 0003.038
          - 10 jaar kalfsvleesproductie. Resultaten van studiebedrijven in de periode 1962-1971, 1973, 0003.039
          - Bedrijfseconomische aspecten van de varkenshouderij in Engeland. Verslag van een studiereis van 22-28 oktober 1972, 1973, 0003.040
          - Resultaten van een aantal kleine akkerbouwbedrijven met teeltplanaanpassing. Bedrijfsorganisatie en resultaten van zes kleine akkerbouwstudiebedrijven in Zuidwest-Nederland in de jaren 1967 - 1970, 1973, 0003.041
          - Slachtkuikens-1973. Bedrijfseconomische beschouwingen over kuikenmesterijen en vermeerderingsbedrijven met slachtrassen, 1973, 0003.042
          - Bedrijfsuitkomsten in de Landbouw. Boekjaren 1968/1969 - 1971/1972, 1973, 0003.043
        - 0003.044 t/m 0003.059, 670
          - De financiële positie van landbouwbedrijven in he boekjaar 1971/1972, 1973, 0003.044
          - Uitkomsten van moderne eenmansbedrijven met melkvee. Resultaten van studiebedrijven over 1968/1969 - 1971/1972, 1974, 0003.045
          - Legkippen 1974. Bedrijfseconomische beschouwingen over consumptie-eieren, 1973, 0003.046
          - De concurrentiekracht van de traditionele grupstal. Vergelijking tussen eenmansbedrijven met een gemoderniseerde Friese stal en een nieuwe Hollandse stal, ligboxenstal of koeienhut, 1974, 0003.047
          - De financiële positie van sterk expanderende bedrijven in Noord-Brabant. Boekjaren 1969/1970, 1970/1971, 1971/1972, 1974, 0003.048
          - De melkveehouderij op nieuwe wegen. Een bundel artikelen en lezingen over de ontwikkeling van het moderne melkveehouderijbedrijf, 1974, 0003.049
          - Bedrijfsuitkomsten in de landbouw. Boekjaren 1969/1970 - 1972/1973, 1974, 0003.050
          - De financiële positie van landbouwbedrijven in het boekjaar 1972/1973, 1974, 0003.051
          - De rentabiliteit van het wintermelken in Noord-Brabant, 1974, 0003.052
          - Doelmatig produceren van stierenvlees op een gespecialiseerd eenmansbedrijf, 1974, 0003.053
          - Melkkoeien - 1975. Resultaten in verleden en naaste toekomst, 1975, 0003.054
          - Akkerbouw - 1975. Resultaten in verleden en naaste toekomst, 1975, 0003.055
          - Uitkomsten van moderne twee- en driemansbedrijven met melkvee. Resultaten van studiebedrijven, 1975, 0003.056
          - Bedrijfsuitkomsten in de landbouw. Boekjaren 1971/1972 - 1973/1974, 1975, 0003.057
          - De financiële positie van de landbouw. Boekjaar 1973/1974, 1975, 0003.058
          - De invloed van de organisatie der werkzaamheden op de bedrijfsuitkomsten van akkerbouwbedrijven, 1976, 0003.059
        - 0003.060 t/m 0003.074, 671
          - 50% aardappelen in de kleiakkerbouw? Bedrijfseconomische aspecten van uitbreiding van de aardappelteelt met behulp van grondontsmetting en AM-rassen in de kleiakkerbouw, 1976, 0003.060
          - De ontwikkeling van de rundvleesproductie op een akkerbouwbedrijf. Resultaten van een akkerbouwbedrijf met rundvleesproductie 1958 - 1973, 1976, 0003.061
          - Bedrijfsuitkomsten in de landbouw. Boekjaren 1971/1972 - 1974/1975, 1976, 0003.062
          - De financiële positie van de landbouw. Boekjaar 1974/1975, 1976, 0003.063
          - Studiebedrijven met zomerstalvoedering. Resultaten in vergelijking met die van bedrijven met beweiding in de boekjaren 1970/1971 - 1972/1973, 1976, 0003.064
          - Bedrijfseconomische beschouwingen over fokkerij en mesterij, 1976, 0003.065
          - Combinatievorming in de akkerbouw. Organisatie en resultaten van samenwerkende akkerbouwbedrijven. Afdeling: Landbouw (voorheen bedrijfseconomisch Onderzoek Landbouw), 1977, 0003.066
          - Bedrijfsuitkomsten in de landbouw. Boekjaren 1972/1973 - 1975/1976. Afdeling: Landbouw (voorheen bedrijfseconomisch Onderzoek Landbouw), 1977, 0003.067
          - De financiële positie van de landbouw. Boekjaar 1975/1976. Afdeling: Landbouw (voorheen bedrijfseconomisch Onderzoek Landbouw), 1977, 0003.068
          - Bedrijfsverslag van een modern melkveebedrijf in het rivierkleigebied. Afdeling: Landbouw (voorheen bedrijfseconomisch Onderzoek Landbouw), 1977, 0003.069
          - De financiële positie van jonge agrarische ondernemers in Noord-Brabant. Afdeling: Landbouw (voorheen bedrijfseconomisch Onderzoek Landbouw), 1977, 0003.070
          - Snijmais en bedrijfsresultaat van melkveebedrijven. Een bedrijfsvergelijkend onderzoek in Midden- en Zuid-Nederland. Afdeling: Landbouw (voorheen bedrijfseconomisch Onderzoek Landbouw), 1977, 0003.071
          - Van bedrijfsuitkomsten tot financiële positie. Samenvattend overzicht van bedrijfsuitkomsten, inkomstenvorming en financiële positie op landbouwbedrijven in 1975/1976 ten opzichte van voorgaande jaren. Afdeling: Landbouw (voorheen bedrijfseconomisch Onderzoek Landbouw), 1977, 0003.072
          - Bedrijfsopvolging in de landbouw en de besloten vennootschap. Afdeling: Landbouw (voorheen bedrijfseconomisch Onderzoek Landbouw), 1978, 0003.073
          - De economische betekenis van snijmais in het bedrijfsplan van melkveebedrijven. Afdeling: Landbouw (voorheen bedrijfseconomisch Onderzoek Landbouw), 1978, 0003.074
        - 0003.075 t/m 0003.090, 672
          - Bedrijfsgrootte en economisch rendement in de veenkoloniale akkerbouw. Afdeling: Landbouw (voorheen bedrijfseconomisch Onderzoek Landbouw), 1978, 0003.075
          - Slachtkuikens - 1977. Bedrijfseconomische beschouwingen over de slachtkuikenmesterij en de broedeierproductie van slachtkuikenouderdieren. Afdeling: Landbouw (voorheen bedrijfseconomisch Onderzoek Landbouw), 1978, 0003.076
          - Bedrijfsvoering en resultaten op melkveebedrijven in Friesland. Afdeling: Landbouw (voorheen bedrijfseconomisch Onderzoek Landbouw), 1978, 0003.077
          - Bedrijfsuitkomsten in de landbouw. Boekjaren 1973/1974 - 1976/1977. Afdeling: Landbouw (voorheen bedrijfseconomisch Onderzoek Landbouw), 1978, 0003.078
          - De financiële positie van de landbouw. Boekjaar 1976/1977. Afdeling: Landbouw (voorheen bedrijfseconomisch Onderzoek Landbouw), 1978, 0003.079
          - De gevolgen van werktijdverkorting voor inkomen en financiering van melkveebedrijven. Afdeling: Landbouw (voorheen bedrijfseconomisch Onderzoek Landbouw), 1978, 0003.080
          - Economische aspecten van de teelt van groentegewassen op akkerbouwbedrijven. Afdeling: Landbouw (voorheen bedrijfseconomisch Onderzoek Landbouw), 1978, 0003.081
          - Van bedrijfsuitkomsten tot financiële positie. Samenvattend overzicht van bedrijfsuitkomsten, inkomensvorming en financiële positie op landbouwbedrijven in 1976/1977 ten opzichte van voorgaande jaren. Afdeling: Landbouw (voorheen bedrijfseconomisch Onderzoek Landbouw), 1978, 0003.082
          - Legkippen 1978. Bedrijfseconomische beschouwingen over consumptie-eieren. Afdeling: Landbouw (voorheen bedrijfseconomisch Onderzoek Landbouw), 1978, 0003.083
          - Bedrijfsoppervlakte en rendement in de zuidwestelijke akkerbouw. Afdeling: Landbouw (voorheen bedrijfseconomisch Onderzoek Landbouw), 1979, 0003.084
          - De financiële positie van jonge agrarische ondernemers in Gelderland. Afdeling: Landbouw (voorheen bedrijfseconomisch Onderzoek Landbouw), 1979, 0003.085
          - Boer en bedrijf; resultaat na 8 jaar ontwikkeling. Afdeling: Landbouw (voorheen bedrijfseconomisch Onderzoek Landbouw), 1979, 0003.086
          - Bedrijfsuitkomsten in de landbouw; boekjaren 1974/1975 - 1977/1978. Afdeling: Landbouw (voorheen bedrijfseconomisch Onderzoek Landbouw), 1979, 0003.087
          - De financiële positie van de landbouw; boekjaar 1977/1978. Afdeling: Landbouw (voorheen bedrijfseconomisch Onderzoek Landbouw), 1979, 0003.088
          - Van bedrijfsuitkomsten tot financiële positie; samenvattend overzicht van bedrijfsuitkomsten, inkomensvorming en financiële positie op landbouwbedrijven in 1977/1978 ten opzichte van voorgaande jaren. Afdeling: Landbouw (voorheen bedrijfseconomisch Onderzoek Landbouw), 1979, 0003.089
          - Productiviteit en rentabiliteit van zeugen. Afdeling: Landbouw (voorheen bedrijfseconomisch Onderzoek Landbouw), 1979, 0003.090
        - 0003.091 t/m 0003.106, 673
          - De ontwikkeling van het melkveehouderijbedrijf opnieuw belicht; een bundel artikelen en lezingen over de ontwikkeling van het moderne melkveehouderijbedrijf. Afdeling: Landbouw (voorheen bedrijfseconomisch Onderzoek Landbouw), 1979, 0003.091
          - De economische betekenis van torensilo's op melkveebedrijven; programmeringen voor één-, twee- en driemansbedrijven. Afdeling: Landbouw (voorheen bedrijfseconomisch Onderzoek Landbouw), 1979, 0003.092
          - De stierenvleesproductie in Nederland; uitkomsten van studiebedrijven over de periode 1970 - 1977. Afdeling: Landbouw (voorheen bedrijfseconomisch Onderzoek Landbouw), 1979, 0003.093
          - Bedrijfsuitkomsten in de landbouw; boekjaren 1975/1976 - 1978/1979. Afdeling: Landbouw (voorheen bedrijfseconomisch Onderzoek Landbouw), 1980, 0003.094
          - De financiële positie van de landbouw; boekjaar 1978/1979. Afdeling: Landbouw (voorheen bedrijfseconomisch Onderzoek Landbouw), 1980, 0003.095
          - De veenkoloniale akkerbouw en de fabrieksaardappelteelt; een bundel artikelen over ontwikkelingen en perspectief. Afdeling: Landbouw (voorheen bedrijfseconomisch Onderzoek Landbouw), 1980, 0003.096
          - Het vraagstuk van de uiteenlopende rentabiliteit van slachtkuikenbedrijven. Afdeling: Landbouw (voorheen bedrijfseconomisch Onderzoek Landbouw), 1980, 0003.097
          - Van bedrijfsuitkomsten tot financiële positie; samenvattend overzicht van bedrijfsuitkomsten, inkomensvorming en financiële positie op landbouwbedrijven in 1978/1979 ten opzichte van voorgaande jaren. Afdeling: Landbouw (voorheen bedrijfseconomisch Onderzoek Landbouw), 1980, 0003.098
          - Gemengd grondgebruik. Afdeling: Landbouw (voorheen bedrijfseconomisch Onderzoek Landbouw), 1980, 0003.099